臺灣高等法院高雄分院刑事判決　　　　94年度上訴字第1316號
上　訴　人
即　被　告　丁○○
　　　　　　己○○
共　　　同
選任辯護人　鄭國安律師
　　　　　　許瑜容律師
　　　　　　吳麗珠律師
上　訴　人
即　被　告　辛○○
上列上訴人等因常業竊盜等案件，不服臺灣高雄地方法院93年度
訴字第2198號中華民國94年7 月14日第一審判決（起訴案號：臺
灣高雄地方法院檢察署93年度偵字第12575 、16875 號），提起
上訴，本院判決如下：
     主  文
上訴駁回。
己○○緩刑年。
     事  實
一、辰○○（同案被告，已判刑確定）係高雄市○○區○○街32
    號千輝機車行之負責人，明知真實姓名年籍不詳，綽號「阿
    明」或「明仔」之成年男子（下稱「阿明」）所出售之機車
    均係竊得之贓物，仍自民國93年1 月間（起訴書誤載為90年
    1 月間）某日起，基於常業故買贓物之犯意，以事先告知原
    有竊盜犯意之「阿明」其欲故買之贓車車型，或由「阿明」
    竊車後再詢問其是否願意購買該型贓車之方式，用每輛機車
    新台幣（下同）4 、5 千元之價格向「阿明」購買贓車多次
    ，並分別僱用與其有常業故買贓物犯意聯絡之丁○○、己○○夫婦，由丁○○、己○○負責出面與「阿明」接洽購買贓
    車、取車付款等事宜，並均以之為業。己○○係使用其所有
    0000000000號行動電話與「阿明」聯絡購買贓車之事宜，另
    由丁○○出面承租高雄市旗津區上竹巷7-4 號房屋作為改裝
    贓車之工廠。辰○○於買得贓車後，即向不知情之高雄市光
    興機車行、高雄縣鳳山市德修機車行等中古機車行購買相同
    車型之中古機車車牌及烙有引擎號碼之引擎外殼，將上開贓
    車及同車型之中古機車車牌、引擎外殼交給丁○○或委由丁○○、己○○交付予明知上開機車為贓車，有常業收受贓物
    犯意之辛○○收受並負責改裝，辛○○以此收受贓物為業。
    丁○○在前開改裝工廠內，將辰○○購得之中古機車車牌及
    引擎外殼裝在前開故買之贓車上，改裝完成後由丁○○或己○○騎往辰○○所承租之高雄市旗津區上竹巷7-4 號對面之
    鐵皮屋、高雄市○○區○○街14巷24弄4 號及商港街14巷92
    弄6 號房屋內放置，遇有顧客至千輝機車行選購機車時，再
    由己○○前往上開車庫將改裝後之贓車騎至千輝機車行供顧
    客選購。辛○○則在其所開設位於高雄市旗津區○○○路41
    5 號之安勝機車行內以相同方法改裝，改裝完成後亦由丁○○或己○○送往上開3 處車庫放置，由辰○○出售，辛○○
    並得自辰○○處取得每輛贓車4,000 元之改裝費，拆解下來
    之贓車車牌及引擎外殼則由辛○○分別持往海邊或垃圾堆丟
    棄。另辛○○亦明知「阿明」出售之機車均係竊得之贓物，
    仍基於故買贓物之犯意，自93年1 月間某日起，以每輛機車
    4,000 元至6,000 元不等之價格，向「阿明」購買贓車多次
    ，且以之為業，並於自行改裝（將辰○○所提供之中古機車
    車牌及引擎外殼裝在前開故買之贓車上）完成後，以每輛贓
    車8,000 元至1 萬元不等之價格，出售予承前常業故買贓車
    犯意之辰○○，辰○○再另行出售，辰○○並以其所有0000
    000000號行動電話與辛○○聯絡購買贓車之事宜。迄至93年
    6 月28日止，辛○○共改裝完成贓車約30輛，均出售或交給
    辰○○。嗣經警於93年6 月28日，持搜索票搜索：(一)千輝機
    車行，扣得辰○○所有0000000000號行動電話1 支及己○○
    所有0000000000號號行動電話1 支；(二)安勝機車行，扣得已
    改裝完成之車號RHS-161 號輕型機車1 輛；(三)高雄市旗津區
    上竹巷7-4 號房屋，扣得機車改裝工具1 批、SDG-278 號輕
    型機車車牌1 面、SB10CB-102485 號引擎外殼1 個；(四)高雄
    市旗津區上竹巷7-4 號對面之鐵皮屋，扣得機車改裝工具1
    批、空氣壓縮機1 台及機車10輛（車號分別為LXR-366 、NI
    G-157 、ARF-367 、GZE-860 、KVX-505 、KTS-752 、BXE-
    488 、MAB-131 、HRQ-410 、ITZ-061 ，均為普通重型機車
    ）；(五)高雄市○○區○○街14巷24弄4 號房屋，扣得機車24
    輛（包括車號為PTY-919 、LZG-962 、KGD-321 、YWX-898
    、HFQ-365 、GDG-590 、OAU-936 、OOB-242 、OAZ-318 、
    HQR-222 、OGR-432 、JPC-343 、MKQ-751 、KVL-537 、NI
    Y-159 號之普通重型機車15輛，及車號為RAL-113 、VYJ-39
    8 、TVL-615 、UAD-483 、DNN-571 、SJO-219 號之輕型機
    車9 輛）；(六)高雄市○○區○○街14巷92弄6 號房屋，扣得
    機車22輛（車號分別為AXR-697 、IUO-586 、HYZ-187 、IW
    L -558、LXW-961 、OAB-127 、GEL-432 、IVI-113 、KBK-
    372 、CFM-930 、APV-226 、HSP-521 、AYK-036 、IUZ-42
    1 、LYJ-343 、JKN-312 、MKP-466 、HRV-052 、MUQ-736
    、GGB-715 、KVZ-091 、KZQ-767 號，均為普通重型機車）
    。並拘獲辰○○、辛○○及己○○3 人，由辛○○帶同警員
    前往高雄市旗津區大汕頭冰行對面海面打撈丟棄之贓車車牌
    及引擎外殼，陸續撈獲ZCM-628 號機車車牌1 面、如附表所
    示之引擎外殼12個，而查悉上情。
二、案經高雄市政府警察局移請臺灣高雄地方法院檢察署檢察官
    偵查起訴。
     理  由
甲、程序部分：
    按被告以外之人於檢察事務官、司法警察官或司法警察調查
    中所為之陳述，與審判中不符時，其先前之陳述具有較可信
    之特別情況，且為證明犯罪事實存否所必要者，得為證據，
    刑事訴訟法第159 條之2 定有明文。查本案被告己○○、辰
    ○○分別於93年6月28日、29日警詢時所為之陳述，與其在
    本院審理中到庭所為之陳述並不相符，本院審酌本案係於93
    年6 月28日下午查獲，而被告己○○、辰○○係分別於同日
    21時50分許、翌日（29日）10時40分許接受警詢，與本案查
    獲之初記憶清晰，其陳述之真實性尚未經其他利害關係人請
    託、威脅、利誘或以其他方式進行干預，亦尚無時間、機會
    預先編造一套合理之說詞掩蓋事實，其陳述應最接近真實；
    是顯見其先前於警詢中所為之陳述，具有較可信之情況，且
    為證明其他被告犯罪事實所必要，依刑事訴訟法第159 條之
    2 之規定，自得為證據。再按被告以外之人於審判外之陳述
    ，雖不符前4 條之規定，而經當事人於審判程序同意作為證
    據，法院審酌該言詞陳述或書面陳述作成時之情況，認為適
    當者，亦得為證據，刑事訴訟法第159 條之5 第1 項定有明
    文。查被害人寅○○、甲○○、卯○○、壬○○、庚○○、
    丑○○、子○○、巳○○、癸○○、丙○○、戊○○、乙○○、林敬曾分別於93年6 月30日、7 月1 日、2 日、6 日
    、14日、21日接受警方詢問，其向司法警察所為之言詞陳述
    ，公訴人、被告及辯護人於本院審理中均同意作為本案之證
    據，依上開規定自有證據能力，均得為證據。
乙、實體部分：
一、上開事實，業據上訴人即被告辛○○於原審及本院審理時供
    承不諱，訊據上訴人即被告丁○○、己○○則矢口否認有何
    常業故買贓物之犯行，被告丁○○辯稱：伊沒有受僱於辰○○，向「阿明」接洽購買贓車事宜，也沒有負責改裝贓車云
    云；另被告己○○辯稱：伊受僱於辰○○，是幫他照顧父親
    、整理家務及牽贓車來洗，沒有負責接洽購買贓車事宜或把
    贓車牽去給辛○○改裝並牽回來云云。經查：
  (一)被告丁○○自承有出面承租高雄市旗津區上竹巷7-4 號房屋
    之事實，而被告辛○○除於警訊、偵查及本院審理中迭次供
    承伊自93年1 月間某日起至同年6 月28日止，確有收受辰○○交付之贓車（機車），約收受25輛，伊將辰○○所提供之
    中古機車車牌及引擎外殼裝在前開贓車上後，再將改裝完成
    之贓車交還辰○○出售，並向被告辰○○收取每輛4,000 元
    之改裝費，另伊亦曾直接付錢給「阿明」，向「阿明」購買
    其偷來之機車，約買了5 輛，改裝後再賣給辰○○，每輛可
    賺差價4,000 元（含改裝成本在內）等語外，復於原審審理
    時以證人身分具結證稱：伊有在改造贓車，贓車有時是己○○牽來的，有時是「阿明」牽來的，己○○是受辰○○的指
    示牽贓車來給伊改裝，改裝完伊向辰○○收改裝費，辰○○
    的贓車是向「阿明」買的，辰○○有時候會告訴車手他要買
    什麼樣車型的車，「阿明」竊取機車後便與己○○或丁○○
    聯絡，將贓車送到丁○○的改造工廠改造（改裝），有一部
    份則由己○○牽到伊店裡給伊改裝，丁○○也曾經牽贓車來
    給伊改裝過，伊曾聽「阿明」說過車子還有在交丁○○，丁○○也親自跟伊說過有在改車等語（見原審94年6 月2 日審
    判筆錄）。
  (二)另同案被告辰○○曾於93年6 月29日警詢時供稱：「（問：
    提示93年6 月28日21時45分辛○○所製作之第1 次警詢筆錄
    第4 頁稱：「辰○○為該竊車及改造變造（俗稱借屍還魂）
    集團老闆，己○○及丁○○也都是按照辰○○所指示交代，
    由車手（明仔）竊取機車後，便與己○○或丁○○聯絡，由
    其2 人負責接洽贓車事宜，之後再將贓車送至丁○○改造工
    廠（高雄市旗津區上竹巷7-4 號）進行改造變造或有時贓車
    數量過於龐大，辰○○會將一部份贓車叫員工己○○牽至我
    店內（安勝機車行）進行改造變造，改造變造完成後再由己○○或丁○○將改造變造完成之贓車牽至千輝機車行內清洗
    ，清洗完後再由己○○及丁○○牽至其車庫（高雄市旗津區
    上竹巷七之四號對面鐵皮屋、高雄市○○區○○街14巷24弄
    4 號、高雄市○○區○○街14巷92弄6 號）等3 處停放，等
    有消費者要購買機車時才叫其員工己○○及丁○○至該3 處
    車庫內，將機車牽至千輝機車行供消費者挑選購買」，你作
    何解釋？）辛○○所供稱均屬實。」、「（問：提示93年6
    月28日21時45分辛○○所製作之第1 次警詢筆錄第6 頁稱：
    「都是由辰○○去購買後提供給我後再下去改造變造贓車。
    我於93年1 、2 月份開始幫辰○○改造變造贓車。我幫辰○○改造變造贓車約有30部，至於己○○、丁○○2 人我不清
    楚，我還沒幫辰○○開始改造變造贓車時，他們2 人已是他
    店內的員工」，你做何解釋？）辛○○所供稱沒錯，他幫我
    改造變造之機車約30部。」等語（見警一卷第13頁至第15頁
    ），並於同日檢察官訊問時供承：不知道「阿明」真實姓名
    ，是經辛○○介紹認識，有時伊有指定車款，有時「阿明」
    偷到手後再問伊需不需要等語（見偵一卷第9 頁）。而被告
    己○○亦於93年6 月28日警詢時供述：伊是辰○○僱用的員
    工，約於93年元月間開始至千輝機車行工作，每日薪資1,00
    0 元，工作性質是聽辰○○之指揮交代，將竊車車手所竊得
    之機車牽至改造工廠借屍還魂，再將改好之機車牽至倉庫存
    放，若有客人要買車就從倉庫將改造完成之機車牽至千輝機
    車行給客人看等語（見警一卷第51頁）。且於警詢中，警員
    提示93年6 月11日被告己○○（綽號東嫂）與辛○○電話通
    話內容談及請己○○通知其夫丁○○至特定地點收受車手竊
    取之贓車並交付車款之監聽譯文（見警一卷第203 頁），質
    之己○○有無幫辰○○將車手竊得之贓車牽至改造工廠，被
    告己○○亦自承：伊知道竊車車手交給伊之機車係贓車等語
    明確（見警一卷第53頁）。而被告己○○於93年6 月12日又
    於電話中與被告辛○○聯絡接贓事宜，亦有該日監聽譯文附
    卷可按（見警一卷第204 頁）。此外，復有現場搜索查獲照
    片6 張、房屋租賃契約書1 份附卷，及如事實欄所示之行動
    電話2 支、機車56輛（其中IVI-113 號機車業經發還被害人
    寅○○）、機車改裝工具2 批、SDG-278 號輕型機車車牌1
    面、SB10CB-102485 號引擎外殼1 個、空氣壓縮機1 台及ZC
    M-628 號機車車牌1 面扣案可稽（至如附表所示之引擎外殼
    均已發還各被害人），且IVI-113 號普通重型機車及如附表
    所示之引擎外殼分別為寅○○及如附表所示之被害人失竊之
    物等事實，業據被害人寅○○、甲○○、卯○○、壬○○、
    庚○○、丑○○、子○○、巳○○、癸○○、丙○○、戊○○、乙○○、林敬於警詢時指訴明確，並有贓物認領保管
    單13份附卷可憑，堪認屬實。而同案被告辰○○雖供稱扣案
    之改造工具並非機車改造工具，只是用來噴漆之工具，惟前
    開改造工具內含各式活動扳手、螺絲起子、鉗子、電鑽、沙
    輪機、鐵鎚等物，有照片5 張在卷可考，若僅供噴漆使用，
    衡情不致含有上開活動扳手等物，故辰○○所供上情，自非
    可取，前開扣案之改造工具應屬機車改造工具（拆卸並裝上
    機車車牌、引擎外殼）無誤。綜上各節相互以觀，足認同案
    被告辰○○曾於93年1 月間某日起至同年6 月28日止，分別
    向「阿明」及辛○○故買未經改裝或改裝完成之贓車，並僱
    用被告丁○○、己○○夫婦，由丁○○、己○○負責出面接
    洽購買贓車、取車付款等事宜，買入未經改裝之贓車後，再
    交由丁○○或辛○○改裝，改裝完成之贓車即於千輝機車行
    出售。另被告辛○○則除收受並改裝被告辰○○交付之贓車
    外，亦有自行向「阿明」故買贓車，改裝後再出售予被告辰
    ○○之行為，至為明確。
  (三)被告丁○○固辯稱伊承租高雄市旗津區上竹巷7-4 號房屋，
    是為了給其小舅子（己○○之弟）使用，後來小舅子沒有來
    用，伊沒有在該房屋內改裝贓車，伊有時住在高雄，有時會
    回鄉下（雲林縣口湖鄉）住云云，被告己○○亦於原審審理
    時以證人身分為相同之證述。然查，前開房屋內經警查獲放
    有1 批機車改造工具，已如前述，且經原審將被告己○○、
    丁○○隔離訊問後，被告己○○證述：「（丁○○承租上竹
    巷7-4 號做什麼？）給我弟弟用，因為他娶了1 個大陸老婆
    ，說要來高雄發揮，他後來又說要去台北了。」、「（你說
    上竹巷7-4 號是租來給你弟弟使用，他有沒有來住？）沒有
    住過，他說在高雄住不慣，要去台北發展。」、「（既然你
    弟弟沒有住，為何不退租？）我們有打算退租，但我先生跑
    回鄉下去釣魚，打算回來再退租。」、「（上竹巷7-4 號租
    金何人支付？）我先生。」、「（不是你弟弟嗎？）他先前
    有拿1 個月的租金，後來我說不用了。」、「（你弟弟的租
    金是拿給你，還是拿給你先生？）他拿給我，我拿給我先生
    。他是拿1 萬元給我。」等語；被告丁○○卻陳稱：「（你
    租上竹巷7-4 號做何使用？）要讓我的小舅子居住。」、「
    （後來他有沒有過來住？）沒有，他要照顧我岳母，住在雲
    林。」、「（租金何人支付？）我付，付了1 個月的租金，
    1 個月的押金。」、「（既然是要租給你小舅子住的，為何
    不是由他來支付租金？）他剛去大陸娶老婆，沒有錢。」、
    「（你小舅子請你幫他租房子，他沒有拿錢給你嗎？）我是
    他姊夫，才3,000 元而已。」、「（你小舅子既然沒有來住
    ，為何不退租？）已經租了1 個多月，如何退租。」等語（
    均見原審94年6 月30日審判筆錄）。就租到房屋後己○○之
    弟為何沒有來住（是去台北發展或留在雲林照顧其母）、有
    沒有付過租金給丁○○、丁○○有無打算退租等租屋重要事
    項，被告丁○○、己○○所為陳述內容相互矛盾、差異甚大
    ，顯見被告丁○○辯稱前開房屋是租來給己○○之弟使用云
    云及被告己○○同此之證述，與事實不符，係屬事後卸責或
    迴護附和之詞，均不足採信。至證人丁○○（與被告丁○○
    姓名相同）固曾到庭證稱：伊是被告丁○○的朋友，被告丁○○大約每年3 、4 月到10月間，都會回雲林縣口湖鄉找伊
    一起去釣魚，大約1 個月會住在口湖一星期至10天，其他時
    間就回高雄住，就是在高雄、口湖間來來去去等語（見原審
    94年6 月2 日審判筆錄）。惟證人丁○○前開證言僅能證明
    被告丁○○於每年3 、4 月至10月間，每個月會在雲林縣口
    湖鄉居住一星期至10天等事實，尚難憑以認定被告丁○○未
    住在口湖鄉之期間，均無受僱於被告辰○○，共同故買贓物
    並改裝贓車之行為，故證人丁○○所為證言不足據為對被告
    丁○○有利之認定。
  (四)證人即同案被告辰○○於本院審理時雖證述：丁○○於91年
    初至92年底這段期間有受僱於我，93年就沒有受僱於我。己○○是93年1 月至6 月底有受僱於我，因我家裡老人家發生
    車禍，我叫她來幫忙照顧並整理家裡。我有跟辛○○買贓車
    ，他們兩人並沒有收受贓車等語（見本院94年11月10日審判
    筆錄）。顯係事後迴護被告丁○○、己○○之詞，自難採為
    有利於被告丁○○、己○○之認定。
  (五)綜上所述，被告丁○○、己○○所辯上情，均無可採。本件
    事證明確，被告丁○○、己○○有上揭故買贓物之犯行、被
    告辛○○有上開故買、收受贓物之犯行，均堪認定，應予依
    法論科。
二、按刑法第349 條第2 項之寄藏贓物，係指受寄他人之贓物，
    為之隱藏者而言（最高法院30年非字第57號判例意旨參照）
    ，而收受贓物罪為贓物罪之概括規定，凡與贓物罪有關，不
    合於搬運、寄藏、故買、牙保贓物，而其物因他人財產犯罪
    已成立贓物之後，有所收受而取得持有者均屬之。是寄藏贓
    物罪之成立，須行為人主觀上有受寄他人之贓物，為之隱藏
    之犯意。本件被告辛○○自辰○○處取得贓車來改裝，其主
    觀上雖已知為贓物，但其目的在於為辰○○改裝贓車，以便
    賺取改裝費用（每輛4,000 元），而非為保管及隱藏，蓋辛○○於改裝贓車完畢後，即將贓物歸還，主觀上並無代為保
    管、隱藏贓物之犯意，故被告辛○○為改裝贓車賺取費用而
    收受贓物之行為，不應成立寄藏贓物罪，而應成立收受贓物
    罪。又按刑法上所謂常業犯，指反覆以同種類行為為目的之
    社會活動之職業性犯罪而言，至於犯罪所得之多寡，是否恃
    此犯罪為唯一之謀生職業，則非所問，縱令兼有其他職業，
    仍無礙於該常業犯罪之成立，最高法院85年台上字第51 0
    號著有判例可資參照。同案被告辰○○開設千輝機車行，自
    93年1 月間某日起至同年6 月28日止，反覆故買、改裝贓物
    （贓車）並出售，已故買數10輛贓車，且被告辰○○亦自承
    每出售1 輛贓車可賺3 、4 千元，而千輝機車行每月收入約
    1 、2 萬元左右等語（見原審94年6 月30日審判筆錄），被
    告丁○○、己○○則受僱於辰○○，向辰○○領取薪資，負
    責出面接洽故買贓車事宜，丁○○並負責改裝贓車以便出售
    之工作；另被告辛○○則開設安勝機車行，於上開期間內亦
    反覆故買、收受贓物（贓車），改裝後出售或交給辰○○，
    每輛贓車可淨賺3,000 餘元（見原審94年6 月30日審判筆錄
    ），揆諸前揭判例意旨，被告4 人既以前開方式反覆為故買
    贓物或收受贓物之犯行，又恃以為生，縱使辰○○、辛○○
    另有替顧客修理機車等之其他營業收入，不以故買贓物、收
    受贓物為唯一之謀生職業，仍屬以故買或收受贓物為常業。
    是核被告丁○○、己○○所為，均係犯刑法第350 條、第
    349 條第2 項常業故買贓物罪；被告辛○○所為，係犯刑法
    第350 、第349 條第2 項之常業故買贓物罪，及同法第350
    條、第349 條第1 項常業收受贓物罪。被告丁○○、己○○
    與辰○○間，就上揭常業故買贓物犯行，有犯意聯絡及行為
    分擔，均為共同正犯。被告辛○○所犯上開2 罪間，犯意各
    別，罪名不同，應分論併罰。公訴意旨固認被告辛○○與同
    案被告辰○○、被告丁○○、己○○就常業故買贓物之犯行
    有犯意聯絡及行為分擔，應為共同正犯云云，然查，被告辛○○關於常業故買贓物部分之犯行，係其向「阿明」購買贓
    車後，加以改裝而出售予辰○○，前已敘明，被告辛○○既
    然係自行向「阿明」購買贓車，改裝後始出售，則其所犯常
    業故買贓物犯行，與辰○○、丁○○、己○○間顯無犯意聯
    絡及行為分擔可言，公訴意旨誤認被告辛○○就此部分之犯
    行與辰○○等3 人有共犯關係，尚有未洽，附此敘明。
三、原審因而適用刑法第28條、第350 條、第349 條第1 項、第
    2 項、第51條第5 款、第38條第1 項第2 款，罰金罰鍰提高
    標準條例第1 條前段之規定，並審酌被告均值青壯，不思以
    正當方式獲取財物，竟貪圖私利，反覆收購或收受他人竊得
    之贓車以改裝販售，並以之為常業，造成被害人不易尋回失
    物，對被害人權益損害甚鉅，且犯罪時間持續將近半年，改
    裝出售之贓車至少有2 、30輛，而辰○○負責出售改裝後之
    贓車並藉此取得利潤，就上揭犯行處於主導地位，被告丁○○、己○○則受僱於辰○○，係處於協助地位，其中被告丁○○除與己○○一同出面接洽購買贓車事宜外，尚有參與改
    裝贓車之行為，涉案情節較己○○嚴重，被告辛○○犯後坦
    承犯行，態度良好，被告己○○曾坦承部分犯行等一切情狀
    ，就被告丁○○、己○○分別量處有期徒刑1 年4 月及1 年
    ；被告辛○○常業故買贓物部分，量處有期徒刑1 年4 月，
    就其常業收受贓物部分量處有期徒刑10月，並定應執行刑有
    期徒刑2 年。並認扣案之0000000000號行動電話1 支（含SI
    M 卡1 枚）屬同案被告辰○○所有，0000000000號行動電話
    1 支（含SIM 卡1 枚）屬被告己○○所有，業據渠等於警詢
    時自承在卷，而辰○○係使用上開0000000000號電話與被告
    辛○○聯絡，接洽購買贓車、取車事宜，另己○○亦使用00
    00000000號電話與「阿明」聯絡，接洽向「阿明」購買贓車
    事宜，有「阿明」行動電話（號碼為0000000000號）93 年5
    、6 月通聯紀錄、93年6 月18日、23日辛○○、辰○○通話
    監聽譯文表各1 份在卷可稽，上開行動電話2 支（分別含00
    00000000號、0000000000號SIM 卡各1 枚）既屬辰○○或己○○所有，且供本件犯罪所用之物，自應依刑法第38條第1
    項第2 款規定沒收之。又扣案之機車改裝工具2 批、空氣壓
    縮機1 台，均為同案被告辰○○所有且供本件犯罪所用之物
    ，亦應依刑法第38條第1 項第2 款規定沒收之。至扣案如事
    實欄所示之車號RHS-161 號輕型機車等機車57輛、ZCM-628
    號機車車牌1 面、如附表所示之引擎外殼12個等物，均為被
    告等故買之贓物，非屬被告等所有，而扣案之0000000000號
    、0000000000號行動電話、鑰匙3 串、SDG-278 號輕型機車
    車牌1 面、SB10CB-102485 號引擎外殼1 個等物，固均屬同
    案被告辰○○所有，惟並無證據證明該等物品與辰○○、丁○○、己○○本件常業故買贓物之犯行有何關連，均不予宣
    告沒收。經核原審此部分判決認事用法並無不合，量刑亦屬
    適度。被告等上訴意旨，或否認犯罪，或指摘原審此部分判
    決量刑過重不當，均無理由，應予駁回。
四、查被告己○○前未曾受有期徒刑以上刑之宣告，有臺灣高等
    法院被告前案紀錄表在卷可稽。茲因一時失慮，觸犯刑章，
    所犯情節較其他同案被告為輕。又其現罹患糖尿病、高血壓
    、腦中風等病症，致身體左側偏癱，無法自行活動，有高雄
    市立小港醫院出具之診斷證明書1 紙在卷可考。經此偵審程
    序及科刑教訓，當知所警惕，應無再犯之虞，本院因認被告
    己○○所受刑之宣告，以暫不執行為適當，併宣告緩刑3 年
    ，以啟自新。
丙、被告丁○○、己○○被訴常業收受贓物部分，業經原審判處
    無罪確定在案，本院不予論列，併此明。
據上論斷，應依刑事訴訟法第368 條、刑法第74條第1 款，判決
如主文。
本案經檢察官林惠到庭執行職務。
中　　華　　民　　國　　94　　年　　11　　月　　24　　日
                  刑事第三庭    審判長法  官  周賢銳
                                      法  官  黃仁松
                                      法  官  謝宏宗
以上正本證明與原本無異。
如不服本判決應於收受本判決後10日內向本院提出上訴書狀，其
未敘述上訴理由者，並得於提起上訴後10日內向本院補提理由書
狀（均須按他造當事人之人數附繕本）「切勿逕送上級法院」。
中　　華　　民　　國　　94　　年　　11　　月　　28　　日
                                      書記官  熊惠津
附錄本判決論罪科刑法條：
中華民國刑法第349條
收受贓物者，處3年以下有期徒刑、拘役或500元以下罰金。
搬運、寄藏、故買贓物或為牙保者，處5 年以下有期徒刑、拘役
或科或併科1,000元以下罰金。
因贓物變得之財物，以贓物論。
中華民國刑法第350條
(常業贓物罪)
以犯前條之罪為常業者，處6 月以上5 年以下有期徒刑，得併科
3,000元以下罰金。
附表：辛○○帶同警方打撈而得之機車引擎外殼（均已發還各被
      害人）
┌──┬──────┬─────┬───────────┐
│編號│引擎號碼    │被害人姓名│失竊時間地點          │
├──┼──────┼─────┼───────────┤
│1   │3XG266928   │甲○○    │93年1月10日22時許，在 │
│    │            │          │高雄市新興區○○○路68│
│    │            │          │之2 號附近            │
├──┼──────┼─────┼───────────┤
│2   │ET354419    │卯○○    │93年1月2日19時許，在高│
│    │            │          │雄縣鳳山市○○○路381 │
│    │            │          │號前                  │
├──┼──────┼─────┼───────────┤
│3   │ER251202    │壬○○    │92年9月27日17時許，在 │
│    │            │          │高雄市新興區○○○路50│
│    │            │          │號附近                │
├──┼──────┼─────┼───────────┤
│4   │5FP234368   │庚○○    │91年12月20日18時許，在│
│    │            │          │高雄縣旗山鎮○○路636 │
│    │            │          │號麥當勞附近          │
├──┼──────┼─────┼───────────┤
│5   │SD20AB100136│丑○○    │93年1月10日19時30分許 │
│    │            │          │，在高雄市○鎮區○○路│
│    │            │          │29號附近              │
├──┼──────┼─────┼───────────┤
│6   │5NW413469   │子○○    │93年1月24日11時45分許 │
│    │            │          │，在高雄市○○區○○街│
│    │            │          │273號附近             │
├──┼──────┼─────┼───────────┤
│7   │SA20DA112293│巳○○    │93年1月6日14時30分許，│
│    │            │          │在高雄市前鎮區○○○路│
│    │            │          │157號附近             │
├──┼──────┼─────┼───────────┤
│8   │SA25AC110191│癸○○    │93年1月26日12時10分許 │
│    │            │          │，在高雄市○○區○○路│
│    │            │          │42號附近              │
├──┼──────┼─────┼───────────┤
│9   │SA20EC507558│丙○○    │93年2月1日19時許，在台│
│    │            │          │南市○區○○○路一段82│
│    │            │          │號附近                │
├──┼──────┼─────┼───────────┤
│10  │4CW010799   │戊○○    │92年2月14日15時許，在 │
│    │            │          │高雄市○○區○○街小港│
│    │            │          │醫院旁                │
├──┼──────┼─────┼───────────┤
│11  │5NW306636   │乙○○    │93年1月1日21時許，在高│
│    │            │          │雄縣鳳山市○○路100 號│
│    │            │          │前                    │
├──┼──────┼─────┼───────────┤
│12  │4TE316052   │林敬    │92年9月18日7時許，在高│
│    │            │          │雄市三民區○○○路192 │
│    │            │          │號附近                │
└──┴──────┴─────┴───────────┘
                                                      K
